【裁判字號】    95,交抗,625
【裁判日期】    950825
【裁判案由】    違反道路交通管理處罰條例
【裁判全文】
臺灣高等法院交通事件裁定             95年度交抗字第625號
    抗  告  人
    即受處分人  甲○○
上列抗告人因違反道路交通管理處罰條例事件，不服臺灣板橋地
方法院中華民國95年5月23日裁定（95年度交聲字第333號），提
起抗告，本院裁定如下：
    主  文
抗告駁回。
    理  由
一、原裁定意旨略以：抗告人即受處分人甲○○駕駛車號591－
    LM號營業小客車，於民國（下同）94年12月22日凌晨2時3分
    許，經臺北市政府警察局中正第二分局交通分隊執勤員警執
    行巡邏勤務時，發現抗告人駕駛上述車輛行經臺北市○○○
    路（由南往北方向）與杭州南路口時，該路口設有禁止迴轉
    標誌且適為紅燈號誌，竟闖紅燈違規迴轉，經警當場攔停並
    依道路交通管理處罰條例第53條之規定，以北市警交大字第
    AEB818534號舉發通知單逕行舉發，原處分機關據此爰依道
    路交通管理處罰條例第53條之規定，裁處抗告人罰鍰2700元
    ，並依同條例第63條第1項第3款之規定，記違規點數3點。
    原審認原處分機關之裁處並無違誤，駁回抗告人之異議等語
    。
二、抗告意旨略以：員警所述與事實不符，警車當時係停在西向
    東的路口等待紅燈，而非在北向南之路口，當時南北向路口
    係綠燈且抗告人因視線不明方未看到禁止迴轉之標誌，否則
    抗告人焉會警車面前違規迴轉，為此提起抗告云云。
三、按汽車駕駛人，行經有燈光號誌管制之交岔路口闖紅燈者，
    處新臺幣1800元以上5400元以下罰鍰；次按汽車駕駛人有道
    路交通管理處處罰條例第53條之情形者，記違規點數3點，
    同條例第63條第1項第3款亦定有明文。
四、經查：
（一）按交通警員製單舉發違反道路交通管理處罰條例所列之違
      規行為，係公務員基於職務上權力，依法就特定之具體事
      件所為具公法上效果之單方行政行為，基於公務員為公法
      上行為具有公信力之原則，該行政處分當可被推定為真正
      ，本此公信原則，立法者乃賦予行政機關制定違反道路交
      通事件統一裁罰標準及處理細則，使執勤警員得當機處分
      以達其維護交通秩序、安全之行政目的。反之，若謂公務
      員一切行政行為均需預留證據以證其實，則國家行政勢必
      窒礙難行。
（二）抗告人確於上開時、地有紅燈違規迴轉之違規事實，業據
      證人即舉發本件違規之員警陳進登至原審具結證稱：當天
      我及同事陳仁傑駕駛巡邏車行經杭州南路及羅斯福路口（
      由北往南方向）路口等紅綠燈，就看到對向車道之抗告人
      駕車從羅斯福路由南往北方向在杭州南路紅燈迴轉，而當
      時羅斯福路方向是紅燈，且在路口紅綠燈旁設有禁止迴轉
      標誌；當時抗告人行車方向的燈號跟我們的一樣，因為當
      時我們已經在路口等紅綠燈約1分鐘或30秒左右，而杭州
      南路已有車子在行駛；當天羅斯福路之路燈有亮，因為在
      施工中；我之前不認識抗告人；臺北市交通號誌有關禁止
      迴轉或其他禁止標誌都是設置在越過路口對面的紅綠燈上
      ，而不會在還沒有越過路口紅綠燈上設置，是為了駕駛人
      視野比較清楚，本件抗告人還沒有越過杭州南路口紅綠燈
      是設在道路中間且沒有設置禁止標誌，而是在越過杭州南
      路上之紅綠燈才設置禁止迴轉標誌，且我們有確認杭州南
      路上有車子在行駛；我們待綠燈後從後追趕抗告人，不到
      1分鐘的時間，就在羅斯福路與和平東路口攔停抗告人的
      車，當時該路口還是紅燈，抗告人駕車停駛在路口；羅斯
      福路與杭州南路及和平東路口之紅綠燈號誌有時差，因為
      在施工等語明確（詳見原審卷第16至19頁），核與其所庭
      呈之現場照片7張及現場圖乙紙（詳見原審卷第22至26頁
      ）相符。查本件證人即執勤員警陳進登與抗告人素不相識
      ，且無嫌隙，自無攀誣抗告人之理。則本件抗告人既未能
      提出任何關於舉發不實之事證，復查無任何證據足資證明
      執勤員警有何捏造事實違法取締之不法情事，執勤員警本
      於維護交通秩序、安全職責所為之舉發，自應受到合法、
      正確之推定，而得據以認定抗告人上開違規之事實。
（三）至抗告人辯稱：伊因為車道調撥而造成視線落差，沒有看
      到該路口設置禁止迴轉標誌，且當時確為綠燈云云。惟參
      酌證人陳進登前揭證述及現場照片所示，雖上開路段確有
      調撥車道之情事，然該路口有設置禁止迴轉標誌，且該禁
      止迴轉標誌設置於對向路口紅綠燈號誌桿上，及該路段因
      捷運施工，路燈於夜間應有開啟，則抗告人辯稱其沒有看
      到該標誌云云，即屬無據，縱使抗告人因疏失而未注意該
      標誌之設置，仍無礙其違規行為之成立。
（四）另依證人陳進登所述其係待南北向由紅燈轉為綠燈後方追
      上抗告人，並非立即攔下抗告人，而抗告人對此亦不爭執
      。倘依抗告人所述：警車當時係停在西向東的路口等待紅
      燈，伊迴轉後因南北向號誌由黃燈轉為紅燈，故伊停留在
      路口等情屬實，則衡情東西向號誌轉為綠燈時同在路口之
      警車應可立即攔下抗告人，何以抗告人與證人陳進登均陳
      稱警車並非立即攔下抗告人？是抗告人所述顯與常情有違
      ，且亦未提出任何證據證明之，是抗告人辯稱：警車當時
      係停在西向東的路口等待紅燈云云，即屬無據，不足採信
      。
五、綜上所述，原審以抗告人確有在上述時、地有闖紅燈違規迴
    轉之違規，認原處分機關依前揭道路交通管理處罰條例第53
    條、第63條第1項第3款、違反道路交通管理事件統一裁罰基
    準及處理細則第43條、第44條、第61條之規定，裁處抗告人
    罰鍰2700元，記違規點數3點，並無不當，而駁回抗告人異
    議之聲明。經核並無不合，本件抗告為無理由，應予駁回。
據上論斷，應依道路交通案件處理辦法第26條，刑事訴訟法第
412條，裁定如主文。
中    華    民    國    95    年    8     月    25    日
                  交通法庭審判長法  官  楊炳禎
                                法  官  陳國文
                                法  官  江國華
以上正本證明與原本無異。
不得再抗告。
                                書記官  廖素花
中    華    民    國    95    年    8     月    30    日


司法院資訊處製作；財團法人民間司法改革基金會備份。
